【裁判字號】    89,易,1720
【裁判日期】    890612
【裁判案由】    傷害
【裁判全文】
臺灣板橋地方法院刑事判決                      八十九年度易字第一七二○號
    公  訴  人  臺灣板橋地方法院檢察署檢察官
    被      告  甲○○
                丙○○
                乙○○
右列被告因傷害案件，經檢察官提起公訴（八十八年度偵字第二四六六三、二六一五
二號），本院判決如左：
    主      文
甲○○、丙○○共同傷害人之身體，各處拘役伍拾日，如易科罰金均以參佰元折算壹
日。
乙○○傷害人之身體，處拘役貳拾日，如易科罰金以參佰元折算壹日。
    事      實
一、甲○○與丙○○係夫妻，甲○○並與乙○○之未婚夫陳寶堂因給付房租之民事案
    件於本院三重簡易庭審理中（八十八年度重簡字第一二○一號），於民國八十八
    年九月十四日上午十時三十分許，其等三人均前往本院三重簡易庭開庭，於該案
    開庭後，甲○○因故質問乙○○，二人因而爭執，詎乙○○竟基於傷害之故意，
    將甲○○推倒於地，致甲○○受有右肘擦傷六乘零點五公分、右前臂擦傷三乘零
    點五公分、右手瘀腫二乘一公分及背部瘀腫四乘三公分等傷害；甲○○不甘受傷
    害，隨即與丙○○共同基於傷害之犯意聯絡，其等或各別徒手或由丙○○抓住乙○○之雙手，由甲○○徒手毆打乙○○，致乙○○因而受有右前臂多處擦破傷、
    左顴部腫、左鼻孔流血、前胸上方多處擦破傷、左前臂擦破傷、左手臂擦傷、右
    手肘擦破傷二乘二公分等傷害。
二、案經乙○○、甲○○分別訴由臺灣板橋地方法院檢察署檢察官偵查起訴。
    理      由
一、被告甲○○經傳喚未到庭；訊據被告丙○○、乙○○則均矢口否認有為右揭傷害
    之犯行。被告丙○○辯稱：伊未碰到乙○○，如果伊將乙○○雙手抓住讓甲○○
    毆打，乙○○之傷將不止於此，伊亦不知乙○○之傷係何人所致云云。被告乙○○則辯以：其並未推倒甲○○，李某所受之傷或係自己造成云云。惟查：右揭相
    互傷害之事實，業據被害人即被告乙○○於偵審中及甲○○於偵查中分別指述甚
    詳；而被告丙○○於偵查中既亦到庭陳稱：「在三重簡易庭開庭後，我先生甲○○質問她．．．，她竟揮拳打我先生，我先生跌倒在地，我先生爬起來後就相互
    拉扯。」等語至明（見八十八年十月十二日訊問筆錄），顯見被告甲○○、乙○○確有相互毆打之情不虛；再參以被告乙○○所受之前述「右前臂多處擦破傷、
    左顴部腫、左鼻孔流血、前胸上方多處擦破傷、左前臂擦破傷、左手臂擦傷、右
    手肘擦破傷二乘二公分」等傷，其受傷部位非少，而被告甲○○之年事較高，倘
    非與被告許曉介共同傷害，乙○○應不至受有上述多處傷害，足見被告乙○○指
    訴被告甲○○、丙○○有共同對其傷害之情不虛，應認被告許曉介亦有共同傷害
    乙○○無訛。此外，並有臺北縣立三重醫院北縣重醫診字第八八五一○五號甲種
    驗傷診斷書、行政院衛生署臺北醫院北醫診字第八八○九一四一六三九號甲種診
    斷證明書二紙附於偵查卷可稽，是被告丙○○、乙○○二人前開所辯，應係事後
    卸責之詞，尚難採信。本件事證已臻明確，被告三人確有為前開傷害之犯行應均
    可認定。
二、核被告甲○○、丙○○、乙○○三人所為，均各犯刑法第二百七十七條第一項之
    普通傷害罪。被告甲○○、丙○○二人間有犯意聯絡及行為分擔，俱為共同正犯
    。爰分別審酌被告等三人因細故竟相互傷害及各自所受之傷害程度，犯後復未達
    成和解暨被告丙○○、乙○○態度不佳均飾詞否認犯行等一切情狀，各量處如主
    文所示之刑，並均諭知易科罰金之折算標準，以示懲儆。
三、被告甲○○經合法傳喚無正當理由不到庭，本院認為其係應處拘役之案件，爰不
    待其陳述逕行判決，附此敘明。
據上論斷，應依刑事訴訟法第二百九十九條第一項前段、第三百零六條，刑法第二十
八條、第二百七十七條第一項、第四十一條，罰金罰鍰提高標準條例第一條前段、第
二條，判決如主文。
本案經檢察官壽勤偉到庭執行職務。
中      華      民      國        八十九      年      六    月    十二  日
                                臺灣板橋地方法院刑事第一庭
                                    法  官  邱 靜 琪
如不服本判決，應於判決送達後十日內，向本院提臺上訴狀，上訴於臺灣高等法院。
                                    書記官  劉 日 賓
中      華      民      國        八十九      年      六    月    十三  日
附錄本案論罪科刑法條全文：
刑法第二百七十七條第一項
傷害人之身體或健康者，處三年以下有期徒刑、拘役或一千元以下罰金。
犯前項之罪因而致人於死者，處無期徒刑或七年以上有期徒刑，致重傷者，處三年以
上十年以下有期徒刑。


司法院資訊處製作；財團法人民間司法改革基金會備份。
